# 投资性房地产问题

提问人：xygiftwtg 时间：2010-07-22 11:07:18
某一建筑物的土地使用权和建筑物分属于不同的单位，想对该出租建筑物采用公允价值计量投资性房地产，该如何进行处理？

回答人：chenyiwei
回复 楼主 xygiftwtg 的帖子可能难以这样操作。根据现行的中国投资性房地产准则，投资性房地产应当是拥有产权、可以转让的，而现在的房地权属不一致的瑕疵可能导致其无法转让。另外，可能难以确定不含土地仅包括房屋本身的公允价值。